【裁判字號】    97,家聲,3
【裁判日期】    971119
【裁判案由】    指定遺產管理人
【裁判全文】
臺灣澎湖地方法院民事裁定               97年度家聲字第3號
聲  請  人  財政部台灣省南區國稅局
法定代理人  甲○○
上列聲請人聲請指定被繼承人乙○○遺產管理人事件，本院裁定
如下：
    主     文
選任許邵美驕（女，民國11年7月8日出生，身分證統一編號：
Ｚ000000000號）為被繼承人乙○○之遺產管理人。
准對被繼承人乙○○（民國42年8月3日出生、95年2月3日死亡、
身分證統一編號：Ｚ000000000號、生前籍設澎湖縣馬公市○○里
○○路1號之11）大陸地區以外之繼承人為承認繼承之公示催告
。
被繼承人乙○○之大陸地區以外之繼承人，應自前項公示催告最
後登載新聞紙之日起，捌個月內承認繼承，上述期限屆滿，無繼
承人承認繼承時，被繼承人乙○○之遺產，於清償債權並交付遺
贈物後，如有剩餘即歸屬國庫。
    理      由
一、按先順序繼承人均拋棄其繼承時，由次順序之繼承人繼承，
    其次順序繼承人有無不明或第四順序之繼承人均拋棄其繼承
    權者，準用關於無人承認繼承之規定，民法第1176條第6 項
    定有明文。次按繼承開始時，繼承人有無不明，而無親屬會
    議或親屬會議未於1 個月內選定遺產管理人者，利害關係人
    得聲請法院選任遺產管理人，並由法院依公示催告程序，定
    6 個月以上之期限，公告繼承人，命其於期限內承認繼承，
    民法第1177條、第1178條第1 項、第2 項規定甚明。
二、本件聲請意旨略以：被繼承人乙○○於95年2月3日死亡，已
    知有4名繼承人拋棄繼承，其他有無繼承人不明。乙○○生
    前尚有新臺幣13,412元之稅捐未繳納，並有銀行存款，有財
    產歸戶清單、戶籍謄本可證，聲請人為利害關係人，為保障
    權益，爰依法聲請選任被繼承人之遺產管理人等語。
三、經查：被繼承人乙○○已於95年2月3日死亡，其法定順序之
    繼承人均拋棄繼承，並經本院准予備查，業據本院調取95年
    度繼字第20號、第32號卷宗核閱無誤，堪信為實。又聲請人
    主張乙○○生前積欠稅捐未繳，有欠稅總歸戶查詢表可證，
    其對於被繼承人乙○○之遺產顯具有利害關係，自屬法律上
    之利害關係人，故聲請人聲請選任被繼承人之遺產管理人，
    自屬有據，應予准許。
四、本院斟酌繼承人許邵美驕為被繼承人乙○○之母，關係密切
    ，對乙○○之財產狀況應較他人清楚，因認以選任許邵美驕
    擔任被繼承人乙○○之遺產管理人為宜，爰裁定如主文第1
    項所示，併依法為承認繼承之公示催告。
中    華    民    國    97    年    11    月    19    日
                        家事庭  法  官  李宛玲
以上正本證明與原本無異。
如不服本裁定，應於裁定送達之翌日起10日內提出抗告狀於本院
（須附繕本）。
中    華    民    國    97    年    11    月    19    日
                                書記官  莊茹茵


司法院資訊處製作；財團法人民間司法改革基金會備份。
